ACORDAO-COMPLETO-2344136

ACÓRDÃO DE RELAÇÃO

ACÓRDÃO DE RELAÇÃO 229/2019 ATA 4/2019 - PLENÁRIO

Acórdão 229/2019-TCU-Plenário
Os Ministros do Tribunal de Contas da União, reunidos em Sessão do Plenário, com fundamento no art. 27 da Lei 8.443/1992, e na forma do art. 218 do RI/TCU, ACORDAM, por unanimidade, em dar quitação à responsável Maria de Nazaré da Silva Coelho (CPF XXX.301.802-XX) , ante o recolhimento integral da multa que lhe foi imputada por meio do Acórdão 3134/2012-TCU-Plenário, reformado pelo 343/2015-TCU-Plenário,  e   com fundamento no § 2º do art. 3º da Resolução TCU 178/2005, tornar insubsistente a pena de multa aplicada ao Sr. Antonio Moyses da Silva Netto pelo item 9.4 do Acórdão 3134/2012-TCU-Plenário, em razão de seu falecimento em 6/4/2018, quando estavam suspensos os efeitos do Acórdão condenatório em razão de recurso de reconsideração que foi julgado após o seu falecimento em 18/4/2018,  de acordo com os pareceres emitidos nos autos:
Valor original da multa: R$ 5.000,00 	Data de origem da multa: 4/3/2015
Valor recolhido: R$ 5.000,00 		Data do recolhimento: 24/3/2015
1. Processo TC-Processo 009.773/2001-4 (PRESTAÇÃO DE CONTAS - Exercício: 2000) 
	1.1. Apensos: Processo 007.597/2000-8 (RELATÓRIO DE AUDITORIA) ; Processo 015.867/2001-8 (RELATÓRIO DE AUDITORIA) ; Processo 001.799/2000-6 (REPRESENTAÇÃO) ; Processo 011.150/2000-6 (REPRESENTAÇÃO) ; Processo 017.092/2000-8 (REPRESENTAÇÃO) ; Processo 000.665/1998-3 (ACOMPANHAMENTO) 
	1.2. Responsáveis: Ademir Junes dos Santos (XXX.136.972-XX) ; Alison Jose Coutinho (XXX.757.306-XX) ; Alzira Bigossi Caetano (XXX.345.591-XX) ; Ana Emília Gazel Jorge (XXX.387.122-XX) ; Antonio Moyses da Silva Netto (XXX.947.103-XX) ; Aresque Machado de Almeida (XXX.164.604-XX) ; Ari Arcanjo de Souza (XXX.024.901-XX) ; Braz Gontijo da Silva (XXX.189.771-XX) ; Carlos Horminio Rebelo e Silva (XXX.819.060-XX) ; Claudio Roberto Faria (XXX.534.191-XX) ; Deocleciano Guedes Ferreira (XXX.028.163-XX) ; Dionizio Moraes Pessamilio (XXX.086.027-XX) ; Edlene Ferreira Lima (XXX.922.204-XX) ; Erismar Moreira da Silva (XXX.914.433-XX) ; Francisco Pondofe Cavalcanti (XXX.622.194-XX) ; Francisco das Chagas Cardoso (XXX.251.793-XX) ; Gilson Lima Camarco (XXX.775.111-XX) ; Guilson Vitorino Cardoso (XXX.715.871-XX) ; Hamilton Nobre Casara (XXX.170.722-XX) ; Idelcleide Rodrigues Lima Cordeiro (XXX.302.682-XX) ; Jader Pinto de Campos Figueiredo (XXX.244.497-XX) ; Jorge Linhares Ferreira Jorge (XXX.457.637-XX) ; Jose Ernesto Souto Bezerra (XXX.723.794-XX) ; Jose Guilherme da Motta (XXX.297.685-XX) ; Jose de Anchieta dos Santos (XXX.880.594-XX) ; José Ernesto Silva (XXX.719.294-XX) ; Leozildo Tabajara da Silva Benjamim (XXX.404.002-XX) ; Luiz Durval Machado Tavares (XXX.472.547-XX) ; Marcus Antonio Oliveira Santin (XXX.153.301-XX) ; Maria da Graca Reis Ribeiro (XXX.114.863-XX) ; Maria de Nazaré da Silva Coelho (XXX.301.802-XX) ; Marilia Marreco Cerqueira (XXX.249.821-XX) ; Murilo Agostinho Pinheiro (XXX.041.943-XX) ; Natalina da Rocha Vieira (XXX.869.161-XX) ; Nilto Melquiades da Silva (XXX.066.369-XX) ; Paulo Guilherme Santos Castelo Branco (XXX.000.432-XX) ; Reginaldo Anaissi Costa (XXX.149.562-XX) ; Rodney Ritter Morgado (XXX.079.410-XX) ; Rogerio Baksys Pinto (XXX.943.383-XX) ; Romeu Aldigueri de Arruda Coelho (XXX.215.123-XX) ; Ronaldo Ferreira Braga (XXX.198.183-XX) ; Rosangela Marilda Clemente Povoa (XXX.174.751-XX) ; Salviano Antonio Guimaraes Borges (XXX.869.811-XX) ; Selma Bara Melgaco (XXX.304.696-XX) ; Tereza Cristina Maia Fernandes (XXX.616.234-XX) ; Thais Maria Costa Salmito (XXX.831.003-XX) 
	1.3. Órgão/Entidade: Instituto Brasileiro do Meio Ambiente e dos Recursos Naturais Renováveis
	1.4. Relator: Ministro Walton Alencar Rodrigues
	1.5. Representante do Ministério Público: Procurador Marinus Eduardo De Vries Marsico
	1.6. Unidade Técnica: Secretaria do TCU no Estado do Maranhão (Sec-MA) .
	1.7. Representação legal: Ricardo Augusto Figueiredo Moyses (7319/OAB-MA) , representando Antonio Moyses da Silva Netto; Marcelo Romeu de Moraes Dantas (14931/OAB-PA) , representando Maria de Nazaré da Silva Coelho; Alexandre Souza Farias (9052/OAB-MA) , representando Maria da Graca Reis Ribeiro. 
	1.8. Determinações/Recomendações/Orientações: não há.

Ademir Junes dos Santos (XXX.136.972-XX); Alison Jose Coutinho (XXX.757.306-XX); Alzira Bigossi Caetano (XXX.345.591-XX); Ana Emília Gazel Jorge (XXX.387.122-XX); Antonio Moyses da Silva Netto (XXX.947.103-XX); Aresque Machado de Almeida (XXX.164.604-XX); Ari Arcanjo de Souza (XXX.024.901-XX); Braz Gontijo da Silva (XXX.189.771-XX); Carlos Horminio Rebelo e Silva (XXX.819.060-XX); Claudio Roberto Faria (XXX.534.191-XX); Deocleciano Guedes Ferreira (XXX.028.163-XX); Dionizio Moraes Pessamilio (XXX.086.027-XX); Edlene Ferreira Lima (XXX.922.204-XX); Erismar Moreira da Silva (XXX.914.433-XX); Francisco Pondofe Cavalcanti (XXX.622.194-XX); Francisco das Chagas Cardoso (XXX.251.793-XX); Gilson Lima Camarco (XXX.775.111-XX); Guilson Vitorino Cardoso (XXX.715.871-XX); Hamilton Nobre Casara (XXX.170.722-XX); Idelcleide Rodrigues Lima Cordeiro (XXX.302.682-XX); Jader Pinto de Campos Figueiredo (XXX.244.497-XX); Jorge Linhares Ferreira Jorge (XXX.457.637-XX); Jose Ernesto Souto Bezerra (XXX.723.794-XX); Jose Guilherme da Motta (XXX.297.685-XX); Jose de Anchieta dos Santos (XXX.880.594-XX); José Ernesto Silva (XXX.719.294-XX); Leozildo Tabajara da Silva Benjamim (XXX.404.002-XX); Luiz Durval Machado Tavares (XXX.472.547-XX); Marcus Antonio Oliveira Santin (XXX.153.301-XX); Maria da Graca Reis Ribeiro (XXX.114.863-XX); Maria de Nazaré da Silva Coelho (XXX.301.802-XX); Marilia Marreco Cerqueira (XXX.249.821-XX); Murilo Agostinho Pinheiro (XXX.041.943-XX); Natalina da Rocha Vieira (XXX.869.161-XX); Nilto Melquiades da Silva (XXX.066.369-XX); Paulo Guilherme Santos Castelo Branco (XXX.000.432-XX); Reginaldo Anaissi Costa (XXX.149.562-XX); Rodney Ritter Morgado (XXX.079.410-XX); Rogerio Baksys Pinto (XXX.943.383-XX); Romeu Aldigueri de Arruda Coelho (XXX.215.123-XX); Ronaldo Ferreira Braga (XXX.198.183-XX); Rosangela Marilda Clemente Povoa (XXX.174.751-XX); Salviano Antonio Guimaraes Borges (XXX.869.811-XX); Selma Bara Melgaco (XXX.304.696-XX); Tereza Cristina Maia Fernandes (XXX.616.234-XX); Thais Maria Costa Salmito (XXX.831.003-XX)

ACORDAO-COMPLETO-2523480

Acórdão de Relação 1/2022 - Plenário

Acórdão de Relação

Robison Luiz Ribeiro

WALTON ALENCAR RODRIGUES

Ricardo Augusto Figueiredo Moyses (7319/OAB-MA), representando Antonio Moyses da Silva Netto; Marcelo Romeu de Moraes Dantas (14931/OAB-PA), representando Maria de Nazaré da Silva Coelho; Alexandre Souza Farias (9052/OAB-MA), representando Maria da Graca Reis Ribeiro.

Procurador Marinus Eduardo De Vries Marsico

PRESTAÇÃO DE CONTAS (PC)

Secretaria do TCU no Estado do Maranhão (Sec-MA).